【裁判字號】    90,易,34
【裁判日期】    900320
【裁判案由】    違反毒品危害防制條例
【裁判全文】
臺灣雲林地方法院刑事判決
    公  訴  人  臺灣雲林地方法院檢察署檢察官
    被      告  甲○○
右列被告因違反毒品危害防制條例案件，經檢察官提起公訴（八十九年度毒偵字第一
六七六號），本院判決如左：
    主  文
甲○○施用第二級毒品，處有期徒刑陸月，如易科罰金，以佰元折算壹日。
    事  實
一、甲○○前於八十七年間，因施用毒品案件，經臺灣雲林地方法院以八十七年毒聲
    字第六六一號裁定送觀察、勒戒後，認無繼續施用毒品之傾向，由臺灣雲林地方
    法院檢察署檢察官以八十七年度偵字第五六七四號處分不起訴確定，復因施用第
    一、二級毒品案件，經本院裁定送觀察、勒戒後，有繼續施用毒品傾向，經本院
    於八十九年一月十九日，以八十九年毒聲字第七一號裁定送強制戒治，並經本院
    於八十九年三月二十二日，以八十九年度六簡字第四八號判處有期徒刑五月及六
    月，定應執行刑十月，緩刑五年確定，嗣於八十九年六月十九日經本院以八十九
    年度毒聲字第八三八號裁定停止戒治，所餘戒治期間付保護管束。詎其於保護管
    束期間內，仍不知悔改，猶於八十九年八月二十九日前二、三日內某時，在雲林
    縣斗南鎮明昌里某土地公廟內，以將第二級毒品安非他命置於燈泡內燒烤產生煙
    霧後吸食之方式，施用第二級毒品安非他命一次。嗣甲○○於八十九年八月二十
    九日至臺灣雲林地方法院檢察署採尿檢驗，呈安非他命陽性反應，始查知上情，
    甲○○並經本院於八十九年十一月二十日，以八十九年度毒聲字第一四九三號裁
    定撤銷停止戒治。
二、案經臺灣林地方法院檢察署自動檢舉偵查起訴。
    理  由
一、訊據被告甲○○對於右揭時、地非法施用第二級毒品安非他命之犯行坦承不諱，
    而臺灣雲林地方法院檢察署於八十九年八月二十九日對被告甲○○所採集之尿液
    ，經送驗結果確含有甲基安非他命陽性反應，有長昕生活事業股份有限公司新東
    分公司濫用藥物尿液檢驗報告一紙在卷可稽，且上開尿液經送法務部調查局複驗
    結果，亦呈甲基安非他命陽性反應，有法務部調查局（八九）陸（一）字第八九
    ○九四八○五號檢驗通知書一紙在卷可資佐證，顯見被告甲○○確有非法施用安
    非他命無訛，是被告前揭自白，應與事實相符。本件事證明確，被告犯行堪以認
    定。
二、查被告於八十七年間，因施用毒品案件，經臺灣雲林地方法院以八十七年毒聲字
    第六六一號裁定送觀察、勒戒後，認無繼續施用毒品之傾向，由臺灣雲林地方法
    院檢察署檢察官以八十七年度偵字第五六七四號處分不起訴確定，復因施用第一
    、二級毒品案件，經本院裁定送觀察、勒戒後，有繼續施用毒品傾向，經本院於
    八十九年一月十九日，以八十九年毒聲字第七一號裁定送強制戒治，並經本院於
    八十九年三月二十二日，以八十九年度六簡字第四八號判處有期徒刑五月及六月
    ，定應執行刑十月，緩刑五年確定，嗣於八十九年六月十九日經本院以八十九年
    度毒聲字第八三八號裁定停止戒治，所餘戒治期間付保護管束，甲○○繼又於八
    十九年八月間，因本件施用毒品案件，經本院以八十九年度毒聲字第一四九三號
    裁定撤銷停止戒治，分別有不起訴處分書、本院各該裁定書、台灣雲林地方法院
    檢察署刑案資料查註紀錄表、本院被告全國前案紀錄表及台灣高等法院被告被告
    全國前案紀錄表在卷足憑。核被告所為，係犯毒品危害防制條例第十條第二項之
    施用毒品罪行。其施用第二級毒品前，而非法持有安非他命之低度行為，應為施
    用第二級毒品之行為所吸收，不另論罪。爰審酌被告前因施用毒品案件，經觀察
    勒戒、強制戒治後，仍未戒斷其施用毒品之惡習，及其犯罪之動機、目的、手段
    等一切情狀，量處如主文所示之刑，並諭知易科罰金之折算標準。末按刑法第四
    十一條：「犯最重本刑為三年以下有期徒刑以下之刑之罪，而受六月以下有期徒
    刑或拘役之宣告，因身體、教育、職業或家庭之關係，執行顯有困難者，得以一
    元以上三元以下折算一日，易科罰金」，已於九十年一月十日經總統公布修正為
    第四十一條第一項：「犯最重本刑為五年以下有期徒刑以下之刑之罪，而受六個
    月以下有期徒刑或拘役之宣告，因身體、教育、職業、家庭之關係或其他正當事
    由，執行顯有困難者，得以一元以上三元以下折算一日，易科罰金」，同年月十
    二日生效。本件被告犯罪日期在前述法律修正前，犯罪後法律已有變更，然比較
    新舊法，本件均得易科罰金，依刑法第二條第一項前段之規定，應適用裁判時之
    新法即修正後之刑法第四十一條第一項規定，諭知易科罰金之折算標準，以資懲
    儆，併此敘明。
據上論斷，應依刑事訴訟法第二百九十九條第一項前段、毒品危害防制條例第十條第
二項、刑法第十一條前段、第二條第一項前段、修正後刑法第四十一條第一項前段，
罰金罰鍰提高標準條例第二條，判決如主文。
本案經檢察官王淑月到庭執行職務。
中      華      民      國      九十     年       三      月     二十   日
             臺灣雲林地方法院刑事第二庭
                                             法  官  冷  明  珍
右正本證明與原本無異。
如不服本判決，應於判決送達後十日內向本院提出上訴狀( 應附繕本 )。
                                             書記官  周  麗  雲
中      華      民      國      九十     年       三      月     二十   日
毒品危害防制條例第十條
施用第一級毒品者，處六月以上五年以下有期徒刑。
施用第二級毒品者，處三年以下有期徒刑。


司法院資訊處製作；財團法人民間司法改革基金會備份。
